Config:
  hfst:
    Gen: ../../../src/generator-gt-norm.hfstol
    Morph: ../../../src/analyser-gt-norm.hfstol
  xerox:
    Gen: ../../../src/generator-gt-norm.xfst
    Morph: ../../../src/analyser-gt-norm.xfst
    App: lookup

Tests:

# todo:
# Proofread the gold standard (below)
# Then: run analyser, then correct. 

  Verb - elama: # Verb 'to live' - full paradigm


# Isikulised olevikuvormid # Personal present forms

     elama+V+Pers+Prs+Ind+Sg1+Aff: elan
     elama+V+Pers+Prs+Ind+Sg2+Aff: elad
     elama+V+Pers+Prs+Ind+Sg3+Aff: elab
     elama+V+Pers+Prs+Ind+Pl1+Aff: elame
     elama+V+Pers+Prs+Ind+Pl2+Aff: elate
     elama+V+Pers+Prs+Ind+Pl3+Aff: elavad
     elama+V+Pers+Prs+Ind+Neg: ela

     elama+V+Pers+Prs+Cond+Sg1+Aff: elaksin
     elama+V+Pers+Prs+Cond+Sg2+Aff: elaksid
     elama+V+Pers+Prs+Cond: elaks
     elama+V+Pers+Prs+Cond+Pl1+Aff: elaksime
     elama+V+Pers+Prs+Cond+Pl2+Aff: elaksite
     elama+V+Pers+Prs+Cond+Pl3+Aff: elaksid

     elama+V+Pers+Prs+Imprt+Sg2: ela
     elama+V+Pers+Prs+Imprt: elagu
     elama+V+Pers+Prs+Imprt+Pl1: elagem
     elama+V+Pers+Prs+Imprt+Pl2: elage

     elama+V+Pers+Prs+Quot: elavat

# Isikulised minevikuvormid # Personal past forms

     elama+V+Pers+Prt+Ind+Sg1+Aff: elasin
     elama+V+Pers+Prt+Ind+Sg2+Aff: elasid
     elama+V+Pers+Prt+Ind+Sg3+Aff: elas
     elama+V+Pers+Prt+Ind+Pl1+Aff: elasime
     elama+V+Pers+Prt+Ind+Pl2+Aff: elasite
     elama+V+Pers+Prt+Ind+Pl3+Aff: elasid
     elama+V+Pers+Prt+Ind+Neg: elanud

     elama+V+Pers+Prt+Cond+Sg1+Aff: elanuksin
     elama+V+Pers+Prt+Cond+Sg2+Aff: elanuksid
     elama+V+Pers+Prt+Cond: elanuks
     elama+V+Pers+Prt+Cond+Pl1+Aff: elanuksime
     elama+V+Pers+Prt+Cond+Pl2+Aff: elanuksite
     elama+V+Pers+Prt+Cond+Pl3+Aff: elanuksid

     elama+V+Pers+Prt+Imprt: elanud

     elama+V+Pers+Prt+Quot: elanuvat

# Isikulised käändelised vormid # Personal infinite forms

     elama+V+Pers+Prs+Prc: elav
     elama+V+Pers+Prt+Prc: elanud

     elama+V+Pers+Sup+Ill: elama
     elama+V+Pers+Sup+Ine: elamas
     elama+V+Pers+Sup+Ela: elamast
     elama+V+Pers+Sup+Tra: elamaks
     elama+V+Pers+Sup+Abe: elamata

# Umbisikuline olevik # Impersonal present forms

     elama+V+Impers+Prs+Ind+Aff: elatakse
     elama+V+Impers+Prs+Ind+Neg: elata

     elama+V+Impers+Prs+Cond: elataks

     elama+V+Impers+Prs+Imprt: elatagu

     elama+V+Impers+Prs+Quot: elatavat

# Umbisikuline minevik # Impersonal past forms

     elama+V+Impers+Prt+Ind+Aff: elati
     elama+V+Impers+Prt+Ind+Neg: elatud

     elama+V+Impers+Prt+Cond: elatuks

     # elama+V+Impers+Prt+Imprt: pole vormi # no form  
     # elama+V+Impers+Prt+Quot: elatuvat # pole võimalik moodustada # not possible
     
# Umbisikulised käändelised vormid # Impersonal infinite forms

     elama+V+Impers+Prs+Prc: elatav
     elama+V+Impers+Prt+Prc: elatud

     elama+V+Impers+Sup: elatama     

# Tegumoe kategooriata käändelised vormid # Infinite forms without voice category

     elama+V+Inf: elada
     elama+V+Ger: elades


# The verb forms list should be complete now
